【裁判字號】    90,訴,444
【裁判日期】    900627
【裁判案由】    損害賠償
【裁判全文】
臺中高等行政法院判決                                九十年度訴字第四四四號
                              .
    原      告  勞工保險局
    代  表  人  甲○○
    被      告  乙○○
右當事人間因損害賠償事件，經原告提起行政訴訟，本院判決如左：
    主  文
被告應給付原告新臺幣陸萬參仟壹佰零貳元。
訴訟費用由被告負擔。
    事  實
原告聲明：求為判決如主文所示。其主張：被告為艦翔工業股份有限公司之負責人，
該公司前積欠原告八十五年十一月至八十六年七月份之保險費暨應加徵之滯納金共計
新台幣（下同）六三、一○二元（詳如附表勞工保險費暨滯納金欠費清表），因該公
司無可供執行之財產，先後蒙台灣彰化地方法院發給八十六年度執乙字第七三五五號
、八十六年度執丙字第八二二三號、八十七年度執乙字第二一九六號債權憑證。被告
為該公司之負責人，依勞工保險條例第十六條規定，負有應按月扣繳被保險人應負擔
之保險費，並於次月底前連同雇主應負擔部分，一併繳交原告之義務，被告竟疏未盡
該項義務，致原告遭受未能如數受償該項保險費及滯納金之損害，依同條例第十七條
第二項規定（原告誤載為第三項，並贅載民法第一百八十四條第二項），被告就原告
所受該項損害，應負賠償之責。又本件係屬公法上所生之爭議，為此依行政訴訟法第
二條規定，提起本件之訴等語。被告聲明求為判決：駁回原告之訴。並主張：其負責
之公司已結束營業，而原告請求之金額太大，被告無能力負擔等語。
    理  由                                                            .
一、按「勞工保險保險費依左列規定，按月繳納：一、第六條第一項第一款第六款及
    第八條第一項第一款至第三款規定之被保險人，其應自行負擔之保險費，由投保
    單位負責扣、收繳，並須於次月底前，連同投保單位負擔部分，一併向保險人繳
    納。二、第六條第一項第七款、第八款及第八條第一項第四款規定之被保險人，
    其自行負擔之保險費，應按月向其所屬投保單位繳納，於次月底前繳清，所屬投
    保單位應於再次月底前，負責彙繳保險人。三、第九條之一規定之被保險人，其
    應繳之保險費，應按月向其原投保單位或勞工團體繳納，由原投保單位或勞工團
    體於次月底前負責彙繳保險人。」「投保單位對應繳納之保險費，未依前條（即
    第十六條）第一項規定限期繳納者，得寬限十五日；如在寬限期間仍未向保險人
    繳納者，自寬限期滿之翌日起至完納前一日止，每逾一日加徵其應納費額百分之
    零點二滯納金，但其加徵之滯納金額，以至應納費額一倍為限。加徵前項滯納金
    十五日後仍未繳納者，保險人應就其應繳之保險費及滯納金，依法訴追。投保單
    位如無財產可供執行或其財產不足清償時，其主持人或負責人對逾期繳納有過失
    者，應負損害賠償責任。」勞工保險條例第十六條第一項及第十七條第一項、第
    二項分別定有明文。
二、本件原告主張之事實，業據提出勞工保險費暨滯納金欠費清表一紙及前述台灣彰
    化地方法院債權憑證三紙為證，且為被告所不爭，原告之主張核無不合，自堪採
    信。從而，原告依前揭規定提起本件訴訟，求為判決如主文所示，應予准許。
四、據上論結，本件原告之訴為有理由，爰依行政訴訟法第一百九十五條第一項前段
    、第九十八條第三項前段，判決如主文。
中    華    民    國     九十        年      六      月     二十七      日
                    臺 中 高 等 行 政 法 院  第 一 庭
                                審 判 長 法  官      簡  朝  振
                                         法  官      宋  富  美
                                         法  官      胡  國  棟
右正本證明與原本無異。
如不服本判決，應於判決送達後二十日內向本院提出上訴書狀，其未表明上訴理由者
，應於提起上訴後二十日內向本院提出上訴理由書（須依對造人數附具繕本）；如於
本判決宣示或公告後送達前提起上訴者，應於判決送達後二十日內補提上訴理由書（
須附繕本）。未表明上訴理由者，逕以裁定駁回。
提起上訴應預繳送達用雙掛號郵票拾份(每份三十四元)。
中    華    民    國     九十        年      六      月     二十八      日
                                法  院 書 記 官       莊  啟  明


司法院資訊處製作；財團法人民間司法改革基金會備份。
